【裁判字號】    98,上易,1314
【裁判日期】    980826
【裁判案由】    竊盜
【裁判全文】
臺灣高等法院臺中分院刑事判決        98年度上易字第1314號
上  訴  人
即  被  告  甲○○
上列上訴人因竊盜案件，不服臺灣臺中地方法院98年度易字第72
號中華民國98年6月16日第一審判決（起訴案號：臺灣臺中地方
法院檢察署97年度偵字第27412號），提起上訴，本院判決如下
：
    主  文
上訴駁回。
    理  由
一、按依刑事訴訟法第三百五十條、第三百六十一條、第三百六
    十二條、第三百六十七條規定，不服地方法院之第一審判決
    而上訴者，須提出上訴書狀，並應敘述具體理由，為上訴必
    備之程式；其所提出之書狀未敘述上訴理由，或僅曾以言詞
    陳述上訴理由者，均應於上訴期間屆滿後二十日內補提理由
    書於第一審法院。第一審法院經形式審查，認逾期未補提上
    訴理由者，應定期間先命補正；逾期未補正者，為上訴不合
    法律上之程式，應以裁定駁回。倘已提出上訴理由，但所提
    非屬具體理由者，則由第二審法院以上訴不合法律上之程式
    ，判決駁回。而所謂具體理由，必係依據卷內既有訴訟資料
    或提出新事證，指摘或表明第一審判決有何採證認事、用法
    或量刑等足以影響判決本旨之不當或違法，而構成應予撤銷
    之具體事由，始克當之（例如：依憑證據法則具體指出所採
    證據何以不具證據能力，或依憑卷證資料，明確指出所為證
    據證明力之判斷如何違背經驗、論理法則）；倘僅泛言原判
    決認定事實錯誤、違背法令、量刑失之過重或輕縱，而未依
    上揭意旨指出具體事由，或形式上雖已指出具體事由，然該
    事由縱使屬實，亦不足以認為原判決有何不當或違法者（例
    如：對不具有調查必要性之證據，法院未依聲請調查亦未說
    明理由，或援用證據不當，但除去該證據仍應為同一事實之
    認定），皆難謂係具體理由，俾與第二審上訴制度旨在請求
    第二審法院撤銷、變更第一審不當或違法之判決，以實現個
    案救濟之立法目的相契合，並節制濫行上訴（最高法院九十
    七年度臺上字第八九二號刑事判決意旨參照）。
二、經查：本件上訴人即被告（下簡稱被告）甲○○於民國九十
    八年七月七日向原審法院具狀提起上訴，並於同年八月三日
    具狀敘明上訴理由，惟經核其所提出之上訴理由，僅陳述略
    稱：「被告自九十五年九月份從臺中監獄假釋出獄後，尚無
    觸犯任何刑事案件，原審判決引用九十六年度易字第三九八
    二號判決判處有期徒刑七月，認被告本案犯罪手法與該案相
    同，應屬錯誤之引用。又被告自九十五年間自臺中監獄出獄
    後，均安分守己工作，但因工作內容不穩定，案發時因天雨
    寒冷，臨時起意行竊機車欲代步，犯後深感後悔且已與被害
    人以新臺幣二千元達成和解，被告之弟江孟彥於今年二月初
    病逝，被告父親因糖尿病引發尿毒症，每週必須洗腎三次，
    一家人生計全落在被告身上，若被告再次入監服刑，被告之
    父母妻兒生活堪慮，被告雖正值壯年且素行不佳，懇請鈞座
    能念被告犯後態度尚可，且已與被害人達成和解，給予被告
    輕判之機會。」等語，提起上訴。
三、本院查：
  (一)被告因不服地方法院之第一審判決，而於九十八年七月七日
    具狀向原審法院提起上訴，並於同年八月三日具狀敘明上訴
    理由，則依刑事訴訟法第三百六十一條第二項條文、立法修
    正理由及上開最高法院判決意旨，被告倘已提出上訴理由，
    但所提非屬具體理由者，則由第二審法院以上訴不合法律上
    之程式，以判決駁回之。至於上訴理由是否具體，係屬第二
    審法院審查範圍，則不在命補正之列（參見法院辦理刑事訴
    訟案件應行注意事項第一百六十二點），合先敘明。
  (二)經核上開被告所提之上訴理由，要非屬所謂之具體理由（即
    必須依據卷內既有訴訟資料或提出新事證，具體指摘或表明
    第一審判決有何採證認事、用法或量刑等足以影響判決本旨
    之不當或違法，而構成應予撤銷之具體事由，始克當之【例
    如：依憑證據法則具體指出所採證據何以不具證據能力，或
    依憑卷證資料，明確指出所為證據證明力之判斷如何違背經
    驗、論理法則】，最高法院九十七年度臺上字第八九二號判
    決意旨參見）。被告在原審九十八年五月十二日審理時承認
    犯罪，復表明無證據聲請調查，有該筆錄在卷可稽。被告上
    訴意旨以原審錯引九十六年度易字第三九八二號判決一節，
    指摘原判決不當，查原審所引用之該判決應屬他案被告江家
    驊之竊盜案判決，與本案被告尚無關連，惟原審誤引該判決
    書，無非在敘述被告本案所為與該案情節相同，「足見被告
    對他人財產法益漠視程度甚高，均值非難」，並非以前開誤
    引之資料認為被告「復」犯本案而須加重其刑度之原因，亦
    即原審量刑時並未以被告前已犯該有期徒刑七月之竊盜案判
    決，作為本案再犯之量刑基礎，故原審判決此部分書證之誤
    引，要難認原審量處刑度有何不當或違法之處。再者，被告
    雖另執以其已與被害人達成和解，其父親需洗腎、其弟已身
    亡，家中經濟重擔全落在其一人身上等語，指摘原判決不當
    ，惟被告與被害人和解部分，已經原審判決於量刑時所審酌
    ，至其家人身體、經濟狀況如何，乃被告個人問題，非可以
    之指摘或表明第一審判決有何採證認事、用法或量刑等足以
    影響判決本旨之不當或違法，而構成應予撤銷之具體事由。
    揆諸上開最高法院判決意旨，及依「程序優先於實體」之刑
    事訴訟法原則，本件上訴自不合法定上訴程式，應予駁回，
    並不經言詞辯論為之。
據上論斷，應依刑事訴訟法第三百六十七條前段、第三百七十二
條，判決如主文。
中    華    民    國    98    年    8    月     26    日
            刑事第九庭  審判長法  官  江  德  千
                              法  官  康  應  龍
                              法  官  賴  妙  雲
以上正本證明與原本無異。
不得上訴。
                              書記官  蘇  昭  文
中    華    民    國    98    年    8    月     26    日


司法院資訊處製作；財團法人民間司法改革基金會備份。
